# 装修改造工程款转嫁给第三方账务处理

提问人：lidaren 时间：2021-11-05 14:33:06
A企业通过招投标形式对租赁房产进行装修改造，在改造期间将该区域特许经营权授予B，并与B在协议中约定装修改造费用由B承担，装修改造权属归A所有。改造结束后，A作为建设单位参与竣工验收和竣工结算审定，A取得装修改造款的所有发票，并向建筑装饰公司支付工程款。会计账务处理：借：应收账款-B 贷：预付账款-建筑装饰公司
账务处理是否正确？

回答人：chenyiwei
因为背景信息有限，需要更多的背景信息。但个人理解，该做法大概率是不恰当的，更可能的做法是：A公司将由B承担的装修改造支出作为对该项特许经营合同项下特许经营费（可能实质上是租赁费）收入的调整，在后续特许经营期限内分摊确认收入；同时装修改造支出需作为A自身的固定资产或者长期待摊费用入账，在其自身使用寿命内（包括授予B特许经营权的期限内）计提折旧或摊销。